【裁判字號】    99,易,2517
【裁判日期】    991015
【裁判案由】    竊盜
【裁判全文】
臺灣板橋地方法院刑事判決              99年度易字第2517號
公  訴  人  臺灣板橋地方法院檢察署檢察官
被      告  甲○○
上列被告因竊盜案件，經檢察官提起公訴（99年度偵字第21961
號），被告於準備程序中就被訴事實為有罪之陳述，經告知簡式
審判程序之旨，並聽取當事人之意見後，本院合議庭裁定由受命
法官獨任進行簡式審判程序，判決如下：
    主  文
甲○○攜帶兇器竊盜，處有期徒刑柒月。扣案之鐵鎚壹支沒收。
    事  實
一、甲○○意圖為自己不法之所有，於民國99年8 月7 日5 時2
    分許，在臺北縣板橋市○○路379 巷1 弄17號前，見乙○○
    所有之車牌號碼692-CE號營業小客車停放於該處，遂持其所
    有客觀上足對人之生命、身體、安全構成威脅，具有危險性
    可供兇器使用之鐵鎚1 支，敲破前揭車輛右後座之三角玻璃
    窗（毀損部分未據告訴），打開車門進入該車內，竊取置於
    手煞車旁之統一發票33張及鐵製衛生筷1 雙，嗣於得手後，
    因遭乙○○發現而報警查獲，並扣得甲○○所有供前揭竊盜
    犯行所用之鐵鎚1 支，始查悉上情。
二、案經臺北縣政府警察局海山分局報告臺灣板橋地方法院檢察
    署檢察官偵查起訴。
    理  由
一、本件被告甲○○所犯為死刑、無期徒刑、最輕本刑為3 年以
    上有期徒刑以外之罪，且非高等法院管轄第一審之案件，於
    本院準備程序進行中，被告就被訴事實為有罪之陳述，經告
    知被告簡式審判程序之旨，並聽取公訴人及被告之意見後，
    本院合議庭裁定由受命法官獨任進行簡式審判程序，合先敘
    明。
二、上揭犯罪事實，業據被告於本院審理時坦承不諱，核與證人
    乙○○於警詢中證述之失竊情節相符，並有現場照片4 張、
    失竊財物照片1 張、臺北縣政府警察局海山分局扣押筆錄、
    扣押物品目錄表、贓物認領保管單各1 份存卷可稽，復有鐵
    鎚1 支扣案可資佐證，足見被告上開自白，核與事實相符。
    至被告雖辯稱：伊確係進去車內偷東西，然尚未竊得財物即
    遭車主發現云云，惟查，被告於警詢中自承發票及衛生筷係
    在伊上衣口袋內起獲，而前揭扣押筆錄係記載被告任意提出
    上述物品予以扣押等情，且被告於偵查中復供稱發票及筷子
    到手後才被車主發現等語（分見偵查卷第12、7 、31頁），
    堪認被告已自車內竊得被害人之發票及衛生筷，並放入上衣
    口袋內，顯已將該物品移入自己支配之下，應屬既遂無訛。
    綜上所述，本案事證明確，被告犯行洵堪認定，應予依法論
    科。
三、按刑法第321 條第1 項第3 款之攜帶兇器竊盜罪，係以行為
    人攜帶兇器竊盜為其加重條件，此所謂兇器，其種類並無限
    制，凡客觀上足對人之生命、身體、安全構成威脅，具有危
    險性之兇器均屬之，且祇須行竊時攜帶此種具有危險性之兇
    器為已足，並不以攜帶之初有行兇之意圖為必要（最高法院
    79年臺上字第5253號判例參照），查本件被告行竊時所持之
    鐵鎚1 支係鐵製材質，為質地堅硬之物，客觀上足以對人之
    生命、身體、安全構成威脅，具有危險性，應屬兇器無訛。
    核被告所為，係犯刑法第321 條第1 項第3 款之攜帶兇器竊
    盜罪。爰審酌被告前有竊盜前科，猶不知悔改，復再度竊取
    他人之物，缺乏對他人財產權應予尊重之觀念，且持足為兇
    器使用之物品竊取他人財物，較具危險性，並衡酌被告犯罪
    之動機、目的、手段、所生之危害、所竊取財物之價值，及
    犯後態度等一切情狀，量處如主文所示之刑。扣案之鐵鎚1
    支，係被告所有供行竊所用之物，業據被告供述明確，爰依
    刑法第38條第1 項第2 款之規定宣告沒收。
據上論斷，應依刑事訴訟法第273 條之1 第1 項、第299 條第1
項前段，刑法第321 條第1 項第3 款、第38條第1 項第2 款，判
決如主文。
本案經檢察官黃致中到庭執行職務。
中    華    民    國    99    年    10    月    15    日
                  刑事第十四庭  法  官  廖欣儀
以上正本證明與原本無異。
如不服本判決應於收受判決後10日內向本院提出上訴書狀，並應
敘述具體理由。其未敘述上訴理由者，應於上訴期間屆滿後20日
內向本院補提理由書（均須按他造當事人之人數附繕本）「切勿
逕送上級法院」。
                                書記官  林君縈
中    華    民    國    99    年    10    月    15    日
附錄本案論罪科刑法條全文：
中華民國刑法第321條
犯竊盜罪而有左列情形之一者，處6月以上、5年以下有期徒刑：
一、於夜間侵入住宅或有人居住之建築物、船艦或隱匿其內而犯
    之者。
二、毀越門扇、牆垣或其他安全設備而犯之者。
三、攜帶兇器而犯之者。
四、結夥三人以上而犯之者。
五、乘火災、水災或其他災害之際而犯之者。
六、在車站或埠頭而犯之者。
前項之未遂犯罰之。

司法院資訊處製作；財團法人民間司法改革基金會備份。
